臺灣高等法院高雄分院刑事裁定
111年度聲字第956號
聲  請  人  
即  被  告  朱育陞


選任辯護人  鄭國安律師
            謝孟璇律師
            劉怡孜律師
上列聲請人因毒品危害防制條例案件（本院111年度上訴字第532
號），聲請發還扣押物，本院裁定如下：
    主  文
本院111年度上訴字第532號毒品危害防制條例案件所扣押如附表
編號1⑤及編號1⑥⑸之物，應發還朱育陞。
    理  由
一、聲請意旨略以：聲請人即被告朱育陞（下稱被告）因違反毒
    品危害防制條例案件，於民國110年3月25日下午2時45分許
    在高雄市○○區○○街00號前遭查獲，被告所駕車號000-0000號
    自小客車遭員警搜索，該車内之現金新臺幣（下同）42,800
    元（即附表編號1⑥⑸)及IPHONE 11 PR0MAX手機（内含000000
    0000號SIM卡、IMEI:000000000000000，即附表編號1⑤），
    遭警察機關扣押迄今尚未發還之；嗣被告違反毒品危害防制
    條例案件經臺灣高雄地方法院110年度訴字第777號刑事判決
    判處罪刑，被告不服判決提起上訴，現由本院審理中。附表
    編號1⑤扣押物經原審認定與本案被告犯行無涉而不予没收（
    參見原審判決第13頁第12行至第17行）；被告所有附表編號
    1⑥⑸之現金42,800元，亦經原審判決認定並非被告本案犯罪
    所得不予宣告沒收（參見原審判決第14頁第13行至第15行）
    。又被告僅就原判決所宣告之刑部分提起上訴，被告與檢察
    官就原審判決没收部分均未上訴。足見上開二件扣押物與本
    案被告犯行無關，或非本案犯罪所得，已無留存之必要，為
    此聲請發還附表編號1⑤及編號1⑥⑸之扣押物（見本院卷第3至
    4頁）。
二、按可為證據或得沒收之物，得扣押之；為保全追徵，必要時
    得酌量扣押犯罪嫌疑人、被告或第三人之財產。扣押物若無
    留存之必要者，不待案件終結，應以法院之裁定或檢察官命
    令發還之。扣押物因所有人、持有人或保管人之請求，得命
    其負保管之責，暫行發還；扣押物未經諭知沒收者，應即發
    還。但上訴期間內或上訴中遇有必要情形，得繼續扣押之，
    刑事訴訟法第133條第1項、第2項、第142條、第317條分別
    定有明文。而所謂扣押物無留存之必要者，乃指非得沒收之
    物，且又無留作證據或供沒收擔保之必要者，始得依前開規
    定發還；倘扣押物尚有留存之必要者，即得不予發還；又該
    等扣押物有無留存之必要，並不以係得沒收之物為限，且有
    無繼續扣押必要，應由審理法院依案件發展、事實調查，予
    以審酌。
三、經查：本件被告因販賣第三級毒品案件，業經原審以110年
    度訴字第777號刑事判決判處罪刑及沒收，並就附表編號1⑤
    及編號1⑥⑸之扣押物（即原審判決附表二編號1⑤及編號1⑥⑸之
    扣押物），業於原審判決理由說明不予沒收之理由，本院經
    核確與聲請意旨所載前述原審判決出處相符。雖被告另就所
    犯販賣第三級毒品案件向本院提起上訴，經本院審查111年
    度上訴字第532號被告上訴理由狀之文義內容及準備程序所
    為陳述，均未就販賣第三級毒品罪之犯罪事實、罪名及沒收
    不服，僅就刑法第59條部分提起上訴（見本院111年度上訴
    字第532號卷第39至41、81至83、111至113頁），另經本院
    審核全案卷證後，附表編號1⑤與本案並無關連，而被告扣案
    現金已足供為犯罪所得沒收之擔保，無追徵必要，是附表編
    號1⑥⑸之扣押物亦無予以扣案以擔保日後犯罪所得沒收之執
    行，另被告僅就原審量刑為一部上訴，亦無為此部分上訴予
    以留存之必要，此外並無第三人主張權利，依據前述規定，
    本件被告聲請發還，為有理由，應予准許。
據上論結，應依刑事訴訟法第142條第1項前段、第220條，裁定
如主文。
中　　華　　民　　國　　111 　年　　9 　　月　　 1　　日
                  刑事第七庭    審判長法  官  李璧君
                                      法  官  石家禎
                                      法  官  李東柏
以上正本證明與原本無異。
不得抗告。
中　　華　　民　　國　　111 　年　　9 　　月　　1 　　日
　　　　　　　　　　　　　　　　　　　書記官  王紀芸　　
附表（即本案所有扣案物）：
編號 扣案物  持有人  1 ①第三級毒品咖啡包41包（毛重282.84公克，白色包裝青蘋果圖樣）。  朱育陞 吳政諺  ②第三級毒品愷他命26包（毛重81.46公克）    ③AJC-9927號自小客車（採證後已先發還朱育陞）  朱育陞  ④IPHONE8手機1支（內含0000000000號SIM卡、IMEI：000000000000000）    ⑤IPHONE 11 PROMAX 手機1支（內含0000000000號SIM卡、IMEI：000000000000000）    ⑥現金新臺幣（下同）46,300元 ⑴ 500元    ⑵ 500元    ⑶ 500元    ⑷ 2,000元    ⑸ 42,800元   ⑦IPHONE 12手機1支（內含0000000000號SIM卡、IMEI：000000000000000）  吳政諺  2 ①第三級毒品咖啡包515包（毛重3563.37公克，白色包裝青蘋果圖樣）。  朱育陞  ②第三級毒品愷他命31包（毛重97.22公克）    ③4號夾鏈袋1包    ④點鈔機1台    ⑤IPHONE8金色手機1支（內含0000000000號SIM卡、IMEI：000000000000000）    ⑥租賃契約書1份